臺灣宜蘭地方法院民事判決　　　　　　　　　　　　　　九十三年度親字第一九號
　　原　　　告　乙○○
　　被　　　告　丙○○
　　　　　　　　甲○○
當事人間請求確認非婚生子女事件，本院判決如下：
    主      文
原告之訴駁回。
訴訟費用由被告負擔。
    事實及理由
一、按原告之訴，依其所訴之事實，在法律上顯無理由者，法院得不經言詞辯論，逕
    以判決駁回之，民事訴訟法第二百四十九條第二項定有明文。
二、本件起訴意旨略以：原告主張其與被告丙○○（原名劉來春）於民國六十一年間
    交往數月後，因故分散，六十四年間重逢時，被告丙○○乃告知已於六十二年十
    一月二日為原告產下一子，原告遂於六十五年三月二十一日與被告辦理結婚，被
    告丙○○並於七十一年九月十一日以準正方式申登該子「劉志郎」為原告之婚生
    子「甲○○」，實者被告甲○○與原告並無任何血緣關係，原告純因信賴被告丙○○所致，今被告丙○○已明確表示被告甲○○確非原告所生，並立書面以為證
    (詳證三)，故原告既非被告甲○○之生父，則被告甲○○不因準正而取得婚生子
    身份，爰求為確認判決原告與被告甲○○親子關係不存在云云。並提出丙○○、
    甲○○之
三、按民事訴訟法第二百四十七條第一項規定「確認法律關係之訴，非原告有即受確
    認判決之法律上利益者，不得提起之；確認證書真偽或為法律關係基礎事實存否
    之訴，亦同。」、第二項規定「前項確認法律關係基礎事實存否之訴，以原告不
    能提起他訴訟者為限。」。所謂「即受確認判決之法律上利益」，須因法律關係
    之存否不明確，致原告在私法上之地位有受侵害之危險，而此項危險得以對於被
    告之確認判決除去之者，始為存在（最高法院二十七年上字第三一六號、二十九
    年上字第四七三號、四十二年台上字第一○三一號判例參照）。經查：本件依原
    告主張之事實及提出之
    記父不詳，六十五年間被告丙○○與原告結婚後，被告丙○○並於七十一年九月
    十一日申請戶政機關補填劉志郎生父姓名為原告乙○○，並使劉志郎改從原告姓
    及從原告本籍，足認戶政機關係依被告丙○○之申請，依民法第一千零六十四條
    準正之規定，補登被告乙○○為甲○○之父。又原告主張其與被告甲○○並無親
    子血緣關係存在之事實，被告丙○○既未嘗爭執，甚以書面承認，是該親子關係
    不存在之事實，於當事人間並無不明確。而民法第一千零六十四條規定非婚生子
    則依原告主張之事實，被告甲○○與其既無父子血統關係，則戶政機關依準正而
    登記原告為被告甲○○之父之
    不存在或自始無效時，應為撤銷之登記；撤銷登記，以本人、原申請人或利害關
    係人為申請人，
    甲○○間父子關係之
    人申請為撤銷之登記。綜上原告與被告丙○○既均不爭執被告甲○○與原告間無
    親子血緣關係之事實，上開
    則其與被告甲○○親子關係之存否即無不明確，致其在私法上之地位有受侵害之
    危險，參照右開規定及判例要旨，其提起本件確認之訴，尚難認有即受確認判決
    之法律上利益，爰不經言詞辯論，逕以判決駁回。
四、據上論結，原告之訴為顯無理由，爰依民事訴訟法第二百四十九條第二項、第七
    十八條判決如主文。
中　　　華　　　民　　　國　　九十三　　年　　　十　　　月　　 二十 　　日
                                臺灣宜蘭地方法院家事法庭
                                    法      官   林美治
右正本與原本無異。
如不服本判決，應於收受送達後廿日內向本院提出上訴狀（應附繕本）。
中　　　華　　　民　　　國　　九十三　　年　　　十　　　月　　二十一　　日
                                    書  記  官   邱淑秋
